【裁判字號】    90,訴,694
【裁判日期】    901231
【裁判案由】    毒品危害防制條例
【裁判全文】
臺灣基隆地方法院刑事判決                            九十年度訴字第六九四號
    公  訴  人  臺灣基隆地方法院檢察署檢察官
    被      告  甲○○
右列被告因違反毒品危害防制條例案件，經檢察官提起公訴 (九十年度毒偵字第一五
八八號），本院判決如左：
    主  文
甲○○連續施用第一級毒品，累犯，處有期徒刑肆月，如易科罰金以參佰元折算壹日
。扣案之第一級海洛因壹小包（淨重零點零壹公克）及專供施用毒品所用之注射針筒
壹支沒收銷燬之。
    事  實
一、甲○○前因違反藥事法、違反麻醉藥品管理條例及妨害兵役治罪條例等案件，經
    法院分別判處有期徒刑確定，並經本院以八十六年度聲字第四五七號裁定應執行
    有期徒刑一年八月，於八十七年十一月二十九日縮短刑期執行完畢。甲○○又因
    施用第二級毒品安非他命案件，經依本院八十七年度毒聲字第五九八號裁定送觀
    察、勒戒後，認無繼續施用毒品之傾向，業經台灣基隆地方法院檢察署檢察官於
    八十七年十二月三日，以八十七年度偵字第四九五一號不起訴處分確定。嗣甲○
    ○於五年內復基於概括之犯意，自九十年七月中旬起，至九十年十月二十四日止
    ，每隔二至三日，即以第一級毒品海洛因摻在注射針筒內，施打在手臂處之方式
    ，連續在基隆市○○路一一七巷十九號二樓家中施用第一級毒品海洛因。嗣於九
    十年十月二十四日十六時四十分左右，甲○○攜帶渠所有之第一級毒品海洛因一
    小包（淨重零點零壹公克）及專供施用毒品所用之注射針筒一支，至基隆市警察
    局第三分局警備隊自首，因而查獲。並扣得甲○○所有之第一級海洛因一小包（
    淨重零點零壹公克）及專供施用毒品所用之注射針筒一只。甲○○經本院以九十
    年度毒聲字第一四八六號裁定送台灣基隆看守所附設觀察勒戒處觀察、勒戒後，
    認有繼續施用毒品之傾向。
二、案經基隆市警察局第三分局報告台灣基隆地方法院檢察署檢察官偵查起訴。
    理  由
一、右揭事實，迭據被告甲○○於警訊、偵查及本院審理中自白不諱，而被告至基隆
    市警察局第三分局警備隊自首時所採尿液經送檢驗結果，呈施用毒品海洛因代謝
    後之嗎啡陽性反應，有基隆市衛生局基衛檢字第一二九七０號檢驗成績書一紙附
    卷可稽，並有第一級海洛因一小包（淨重零點零壹公克）及專供施用毒品所用之
    注射針筒一支扣案可佐。扣案之第一級海洛因一小包（淨重零點零壹公克），經
    送法務部調查局鑑驗結果，確係第一級毒品海洛因一節，亦有法務部調查局編號
    000000000號鑑定通知書附卷可稽。足認被告自白與事實相符。被告於
    八十七年間因施用第二級毒品安非他命，經本院以八十七年度毒聲字第五九八號
    裁定送觀察、勒戒後，認無繼續施用毒品傾向，經台灣基隆地方法院檢察署檢察
    官以八十七年度偵字第四九五一號不起訴處分確定，此有該案不起訴書處分書影
    本一紙存卷可按。被告此次復因施用毒品案件，經本院以九十年度毒聲字第一四
    八六號裁定送臺灣基隆看守所附設觀察勒戒處所觀察、勒戒後，臺灣基隆看守所
    附設觀察勒戒處所判定其人格特質三十四分、臨床徵候三十分、環境相關因素０
    分，合計六十四分，綜合判斷渠有繼續施用毒品傾向，亦有該所九十年十一月五
    日基所戒字第○一六八三號函附之有無繼續施用毒品傾向證明書一紙在卷可參。
    罪證明確，被告犯行洵堪認定，應依法論科。
二、查海洛因係毒品危害防制條例所定之第一級毒品，此為該條例第二條第二項第一
    款所明定。又犯毒品危害防制條例第十條施用毒品之罪者，檢察官應先將被告送
    勒戒處所觀察、勒戒，經觀察、勒戒後，無繼續施用毒品傾向者，應由檢察官為
    不起訴處分，有繼續施用毒品之傾向者，由檢察官聲請法院裁定令入戒治處所施
    以強制戒治；依前開規定為不起訴處分後，五年內再犯施用毒品之罪，經觀察、
    勒戒後，認有繼續施用毒品之傾向或三犯以上者，不適用前開規定，但應由檢察
    官聲請法院裁定令入戒治處所施以強制戒治，毒品危害防制條例第二十條定有明
    文。本件被告於八十七年間因施用第二級毒品安非他命，經本院裁定送觀察、勒
    戒後，認無繼續施用毒品傾向，經台灣基隆地方法院檢察署檢察官不起訴處分確
    定，而被告本次經本院裁定送台灣基隆看守所附設觀察勒戒處觀察、勒戒後，認
    有繼續施用毒品之傾向等情，已如前述，依毒品危害防制條例第二十條第三項規
    定，自應依法處罰。核被告所為，係犯毒品危害防制條例第十條第一項之施用第
    一級毒品罪。其持有第一級毒品海洛因及專供施用毒品所用之注射針筒之低度行
    為，應為施用毒品之高度行為所吸收，均不另論罪。被告先後多次施用第一級毒
    品犯行，時間緊接，方法相同，觸犯犯罪構成要件相同之罪名，顯係基於概括之
    犯意而為，為連續犯，應以一罪論，並加重其刑。被告有事實欄所載之科刑執行
    情形，有刑案資料查註紀錄表及台灣高等法院被告全國前案紀錄表在卷可稽，其
    於受有期徒刑之執行完畢後，五年內再犯有期徒刑以上之本罪，為累犯，應依法
    遞加重其刑。又被告於為前揭犯罪未被發覺前，自動向警察機關自首，有基隆市
    警察局第三分局製作之警訊筆錄一紙在卷可稽，被告對未發覺之犯罪自首而接受
    裁判，應依刑法第六十二條前段規定減輕其刑。並依同法第七十一條第一項之規
    定先加後減之。爰審酌被告施用足以導致精神障礙及生命危險之成癮性藥物及其
    犯罪動機、次數、品行、犯罪後坦承犯行，態度良好等一切情狀，量處如主文所
    示之刑，並諭知易科罰金之折算標準，以示懲儆。扣案之第一級海洛因一小包（
    淨重零點零壹公克）及專供施用毒品所用之注射針筒一支，皆據被告供明為渠所
    有專供施打毒品海洛因所用，依毒品危害防制條例第十一條第一項、第三項規定
    ，均為禁止持有之違禁物，均應依毒品危害防制條例第十八條第一項前段之規定
    宣告沒收銷燬之。
據上論斷，應依刑事訴訟法第二百九十九條第一項前段，毒品危害防制條例第十條第
一項、第十八條第一項前段，刑法第十一條前段、第六十二條前段、第五十六條、第
四十七條、第四十一條第一項，罰金罰鍰提高標準條例第二條，判決如主文。
本案經檢察官林明志到庭執行職務。
中      華      民      國     九十     年     十二     月    三十一    日
                                  臺灣基隆地方法院刑事第三庭
                                        法  官    王  福  康
右正本證明與原本無異。
對於本件判決如有不服，應於收受送達後十日內，向本院提出上訴書狀，上訴於臺灣
高等法院，並按他造當事人之人數附具繕本。
                                        書記官    方  淑  真
中      華      民      國    九十一    年      一      月      三      日
附錄論罪法條
毒品危害防制條例第十條第一項：
施用第一級毒品者，處六月以上五年以下有期徒刑。


司法院資訊處製作；財團法人民間司法改革基金會備份。
